臺灣臺北地方法院刑事判決
111年度審訴字第1215號
公  訴  人  臺灣臺北地方檢察署檢察官
被      告  吳鴻儀


            李明璋



上列被告因傷害等案件，經檢察官提起公訴（111年度偵字第991
0號），本院判決如下：
    主  文
本件公訴不受理。
    理  由
一、公訴意旨如附件起訴書所載。
二、按告訴乃論之罪，告訴人於第一審辯論終結前，得撤回其告
    訴；告訴經撤回者，法院應諭知不受理之判決；不受理之判
    決，得不經言詞辯論為之，刑事訴訟法第238條第1項、第30
    3條第3款及第307條分有明文。
三、經查，公訴人認被告2人涉犯之傷害罪及公然侮辱罪，為告
    訴乃論之罪，茲因告訴人於本院辯論終結前具狀撤回告訴，
    有刑事撤回告訴狀在卷可稽（見審訴字卷第41、43頁），依
    前揭規定，爰不經言詞辯論，逕為諭知不受理之判決。
據上論斷，應依刑事訴訟法第303條第3款、第307條判決如主文
中　　華　　民　　國　　111 　年　　7 　　月　　14　　日
  　　　　        刑事第二十庭  審判長法  官  洪英花
　　　　　　　　　                    法  官  謝欣宓
　　　　　　　　　                    法  官  賴鵬年
以上正本證明與原本無異。 
如不服本判決應於收受送達後20日內向本院提出上訴書狀，並應
敘述具體理由；其未敘述上訴理由者，應於上訴期間屆滿後20日
內向本院補提理由書（均須按他造當事人之人數附繕本）「切勿
逕送上級法院」。告訴人或被害人如對於本判決不服者，應具備
理由請求檢察官上訴，其上訴期間之計算係以檢察官收受判決正
本之日期為準。 因疫情而遲誤不變期間，得向法院聲請回復原
狀。
                                      書記官　萬可欣
中　　華　　民　　國　　111 　年　　7 　　月　　14　　日
附件：
臺灣臺北地方檢察署檢察官起訴書
                                     111年度偵字第9910號
　　被　　　告　吳鴻儀　男　00歲（民國00年00月00日生）
　　　　　　　　　　　　住○○市○○區○○街00巷00弄0號
　　　　　　　　　　　　國民身分證統一編號：Z000000000號
　　　　　　　　李明璋　男　00歲（民國00年00月00日生）
　　　　　　　　　　　　住○○市○○區○○○路0段00巷00
　　　　　　　　　　　　　號
　　　　　　　　　　　　居○○市○○區○○路000號
　　　　　　　　　　　　國民身分證統一編號：Z000000000號
上列被告等因傷害等案件，已經偵查終結，認應提起公訴，茲將
犯罪事實及證據並所犯法條分敘如下：
　　　　犯罪事實
一、吳鴻儀於民國110年11月10日17時19分許，騎乘車牌號碼000
    -0000號普通重型機車，沿臺北市中山區濱江街由東往西行
    駛，行經建國高架橋涵洞前，因不滿同向右前方李明璋所騎
    乘之車牌號碼000-0000號普通重型車突往左偏駛，竟基於公
    然侮辱、傷害之犯意，在不特定多數人得以共見共聞之道路
    ，對李明璋鳴按喇叭，並以「幹你娘老雞巴」等語辱罵李明
    璋，足以貶損李明璋之人格尊嚴及社會評價，且雙方暫時停
    車後，徒手推扯李明璋及以腳踹踢李明璋所騎乘之機車，使
    機車倒地，致李明璋受有右上下肢擦挫傷、左腰挫傷之傷害
    。又吳鴻儀見狀騎乘機車離去，李明璋扶起機車後直追吳鴻
    儀，迨吳鴻儀停車後，基於公然侮辱及傷害之犯意，持安全
    帽攻擊吳鴻儀，致吳鴻儀受有右上肢鈍挫傷之傷害，並以「
    俗啦巴」、「幹你娘雞巴」等語辱罵吳鴻儀，足以貶損吳鴻
    儀之人格尊嚴及社會評價。
二、案經吳鴻儀、李明璋訴由臺北市政府警察局中山分局報告偵
    辦。
　　　　證據並所犯法條
一、證據清單及待證事實：
編號 證據名稱 待證事實 1 被告吳鴻儀於警詢及偵查中之供述 被告吳鴻儀推擠告訴人李明璋，並以上開言詞辱罵告訴人李明璋之事實。 2 被告李明璋於警詢及偵查中之供述 被告李明璋確有以安全帽攻擊告訴人吳鴻儀，並以上開言詞辱罵告訴人吳鴻儀之事實。 3 錄影光碟1片及本署勘驗報告1份 全部犯罪事實。 4 告訴人吳鴻儀之新光醫療財團法人新光吳火獅紀念醫院診斷證明書1份 告訴人吳鴻儀受有右上肢鈍挫傷等傷害之事實。 5 告訴人李明璋之新光醫療財團法人新光吳火獅紀念醫院診斷證明書1份 告訴人李明璋受有右上下肢擦挫傷、左腰挫傷等傷害之事實。 
二、核被告吳鴻儀、李明璋所為，均係犯刑法第277條第1項傷害
    及同法第309條第1項公然侮辱罪嫌。被告2人於密接之時間
    ，於相同地點，基於相同之原因及目的，而以接續之一行為
    觸犯上開數罪名，為想像競合犯，請從一重之刑法傷害罪處
    斷。
三、至告訴及報告意旨固認被告李明璋於上開時間、地點，以「
    如果殺人無罪的話，你早就被我打死了」等語恫嚇告訴人吳
    鴻儀，亦涉有刑法第305條恐嚇罪嫌。惟按犯罪事實應依證
    據認定之，無證據不得認定犯罪事實，刑事訴訟法第154條
    第2項定有明文。又告訴人之告訴，係以使被告受刑事訴追
    為目的，是其陳述是否與事實相符，仍應調查其他事實以資
    審認，始得為不利被告之認定。經查，告訴人吳鴻儀固指訴
    被告李明璋口出上開恐嚇言詞，然為被告李明璋所否認，雙
    方各執一詞，且經勘驗卷附之行車紀錄器檔案，亦未錄得被
    告李明璋口出上開恐嚇言詞，有本署勘驗筆錄在卷足稽，是
    除告訴人吳鴻儀單一指訴外，別無其他積極證據證明被告李
    明璋確有出言恐嚇告訴人吳鴻儀，自難率入被告李明璋於罪
    ，然此部分若成立犯罪，與前揭提起公訴部分，為想像競合
    之關係，屬裁判上一罪，爰不另為不起訴處分，附此敘明。
四、依刑事訴訟法第251條第1項提起公訴。
　　此　致
臺灣臺北地方法院
中　　華　　民　　國　 111　　年　　5 　　月　　13　　日
　　　　　　　　　　    　　　檢　察　官　詹騏瑋
本件正本證明與原本無異
中　　華　　民　　國　 111　　年　　5　　 月　　24　　日
                              書　記　官　廖安琦